台灣高等法院交通法庭裁定　　　　　　　　　　　　九十一年度交抗字第六八五號
　　抗　告　人　甲○○
　　即受處分人
右抗告人因違反道路交通管理處罰條例案件，不服台灣板橋地方法院中華民國九十一
年七月三十日（九十一年度交聲字第九九二號、第九九四號、第九九五號），提起抗
告，本院裁定如左：
    主  文
抗告駁回。
    理  由
一、本件原裁定認定抗告人甲○○所有之Ｚ六─四一五三號自用小客車，於民國九十
    一年三月三十日凌晨一時四十分許，行經臺北市○○○路○段有燈光號誌管制之
    交岔路口之際，擅自闖越紅燈號誌，適遭原舉發機關臺北市政府警察局中山分局
    長安東路派出所之巡邏警員發現，立即尾隨其後並開啟警示燈及遠光燈示意停車
    ，詎竟拒絕停車接受稽查而加速逃逸，且於逃逸途中，行經同市○○○路○段有
    燈光號誌管制之交岔路口之際，再度闖越紅燈號誌離去等違規事實，因而維持原
    處分機關所為之裁罰，駁回抗告人之聲明異議，係以：(1)本件抗告人所有之Ｚ六
    ─四一五三號自用小客車，於九十一年三月三十日凌晨一時四十分許，行經臺北
    市○○○路○段有燈光號誌管制之交岔路口之際，擅自闖越紅燈號誌，適遭臺北
    市政府警察局中山分局長安東路派出所之巡邏警員發現，立即尾隨其後並開啟警
    示燈及遠光燈示意停車，詎竟拒絕停車接受稽查而加速逃逸，且於逃逸途中，行
    經同市○○○路○段有燈光號誌管制之交岔路口之際，再度闖越紅燈號誌離去，
    乃予以舉發等情，業據證人即當時執行巡邏暨舉發任務之臺北市政府警察局中山
    分局長安東路派出所警員周峻嶺於原審訊問時證述綦詳，並有舉發違反道路交通
    管理事件通知單影本三份附卷可稽，抗告人雖辯稱前述時間並未駕駛小客車外出
    等語，惟本件執行交通勤務警員發現上開小客車有闖越紅燈號誌之情形時，係驅
    車尾隨該車後追逐相當時間及距離後，始基於安全考量放棄追逐，並返回臺北市
    政府警察局中山分局長安東路派出所，依彼等追逐過程中所見聞記憶之車號、車
    款及顏色，以電腦上網進入相關汽車銷售網站查詢該款車輛所屬廠牌，再連線監
    理登記資料進行交互比對，確認彼等所記憶該車款之所屬廠牌，與彼等依上述車
    號查得監理登記資料之汽車所屬廠牌相符，其車身顏色亦互核相符後，始填寫寄
    發舉發上開違反道路交通管理事件通知單等情，復據證人周峻嶺證述綦詳，本件
    原舉發機關之警員既已依一般舉發慣例踐履慎密之確認程序，並經核對無訛後始
    予舉發，自難遽認其間有因誤記車號而誤為舉發之疏失情形，再經傳喚抗告人及
    證人周峻嶺到庭實施隔離訊問結果，證人周峻嶺對於上開自用一般小客車之車身
    顏色、車型等項所陳內容「... 我們追逐的過程中有記下他的車號，同時也有記
    下他車子的顏色是銀色，他的車子沒有尾巴，是類似ＭＡＲＣＨ的車型... 我們
    確認沒有舉發錯誤，因為一般如果記錯一個號碼，它的顏色、款式、廠牌就會差
    很多。」（原審卷第十七頁），竟與抗告人所陳內容「... 我的車子是裕隆ＭＡ
    ＲＣＨ銀白色，看起來有一點點灰色，整體看起來是銀色的，行照登記也是銀色
    ，這車沒有後尾箱...。」（原審卷第十六頁）不謀而合，益徵抗告人空言辯稱
    當日未駕駛上開自用小客車外出云云，純屬事後圖卸推託之詞，要無足採。(2)次
    按逕行舉發違反道路交通管理事件，經汽車所有人依通知單之應到案日期前到案
    ，並告知違規駕駛人姓名、身分證統一編號及住址者，處罰機關應即另行通知違
    規駕駛人到案依法處理；逾應到案日期，處罰機關應依規定處罰該汽車所有人，
    違反道路交通管理事件統一裁罰標準及處理細則第二十四條定有明文。本件抗告
    人所有之前開小客車，確有前述違規事實，已如上述，而本件舉發違反道路交通
    管理事件通知單，係定其應到案日期為九十一年五月三日，亦有該等通知單影本
    三份在卷足憑，惟抗告人先後於九十一年四月二十三日、同年六月十四日提出申
    訴及聲明異議之際，均未依上述規定陳明其車當時實際駕駛人為何人，有其申訴
    書影本一紙及聲明異議狀一份在卷可查，足見抗告人並未於上述應到案日期前到
    案向處罰機關告知違規駕駛人姓名、身分證統一編號及住址，則原處分機關逕以
    該自用小客車車主即抗告人本人為處罰對象，並依當交通管理處罰條例第五十三
    條、第六十條第一項規定裁罰，自屬適法有據。等情為其所持之論據，並敘明原
    處分機關九十一年六月十四日北監五字第裁四０─ＡＢＸ八三八一０四號裁決書
    雖將違規時間誤載為「九十一年三月二十日一時四十分」，惟該等誤載並不影響
    全處分之意旨與結論，並就此部分補充更正其正確違規時間為「九十一年三月三
    十日一時四十分」，經核其認事用法並無違誤。
二、抗告意旨仍以：抗告人並未於九十一年三月三十日凌晨一時四十分許駕車外出，
    竟無故接獲舉發通知單等語。惟查本件舉發警員係發現抗告人所有之前開汽車違
    規闖越紅燈後，開啟警示燈及遠光燈尾隨追逐相當時間及距離後，基於安全考量
    而放追逐，並依據追逐過程中見聞記憶之車號、車型、及顏色，與監理機關之登
    記資料及汽車銷售網站所列該車款之廠牌資料相互比對相符後，始逕行舉發，已
    如前述，與警員處於定點依據瞬間目擊記憶而舉發之情形不同，且警員當時既係
    基於稽查舉發之目的尾隨追逐該車，在追逐過程中自會特別注意觀察該違規車輛
    之牌照號碼及車型、顏色等特徵，作為舉發之用，再參諸交通警員執行勤務所受
    之專業訓練及值勤經驗，該舉發警員之指證應堪予採信。抗告意旨空言否認於前
    揭時間駕車外出，自無可採，本件抗告為無理由，應予駁回。
三、據上論結，應依道路交通案件處理辦法第二十六條、刑事訴訟法第四百十二條，
    裁定如主文。
中      華      民      國    九十一    年     十一     月     十二     日
                              台灣高等法院交通法庭
                                  審判長法  官  黃  瑞  華
                                       法  官  雷  雯  華
                                        法  官  宋      祺
右正本證明與原本無異。
不得抗告。
                                        書記官  蔡  慧  娟
中      華      民      國      九十一   年    十一   月       十四     日
